臺灣新竹地方法院刑事裁定             100年度聲字第1063號
聲  請  人
即  被  告  吳富吉
選任辯護人  財團法人法律扶助基金會文志榮律師
上列聲請人即被告因殺人未遂等案件，聲請具保停止羈押，本院
裁定如下：
    主  文
聲請駁回。
    理  由
一、聲請意旨：詳如附件。
二、按被告及得為其輔佐人之人或辯護人，得隨時具保，向法院
    聲請停止羈押，刑事訴訟法第110 條第1 項前段定有明文。
    次按羈押之被告，所犯最重本刑為3 年以下有期徒刑、拘役
    或專科罰金之罪者，或係懷胎5 月以上或生產後二月未滿者
    ，或現罹疾病，非保外治療顯難痊癒者，如經具保聲請停止
    羈押，不得駁回，刑事訴訟法第114 條第1 款、第2 款及第
    3 款亦分別明定。復按羈押之目的在於確保刑事偵查、審判
    程式之完成，及刑事執行之保全，或預防反覆實施特定犯罪
    。被告有無羈押之必要，應許由法院斟酌訴訟進行程度及其
    他一切情事而為認定（參照最高法院46年度臺抗字第6 號判
    例），而關於羈押與否之審查，其目的僅在判斷有無實施羈
    押強制處分之必要，並非認定被告有無犯罪之實體審判程式
    ，故關於羈押之要件，無須經嚴格之證明，而以經釋明得以
    自由證明為已足，至於被告是否成立犯罪，乃本案實體上應
    予判斷之問題，合先敘明。
三、經查，本件聲請人因殺人未遂等案件，前經本院訊問後，認
    為犯罪嫌疑重大，有刑事訴訟法第101 條第1 項第3 款、刑
    事訴訟法第101 條之1 第1 項第4 款之事由，且有羈押之必
    要，而於100 年7 月6 日執行羈押，且於100 年10月6 日起
    延長羈押2 月在案。茲查上述情形依然存在，不能因具保而
    使之消滅。至聲請人陳稱其因意外造成右腳中骨骨折需保外
    就醫一節，經本院就聲請人所罹疾病及病情等情節，函詢法
    務部矯正署新竹看守所後，經函覆：「本所特約醫師診查評
    估後簽稱：『該病患沒有必要保外就醫。』」，此有法務部
    矯正署新竹看守所100 年8 月29日竹所衛字第1000002965號
    函文說明暨所附病歷紀錄在卷可參，聲請人所罹疾病既非刑
    事訴訟法第114 條第3 款規定所稱之「現罹疾病，非保外治
    療顯難痊癒者」，自難依前述規定准許聲請人具保。至於聲
    請人另主張其自遭逮捕時至檢察官向本院聲請羈押時已逾24
    小時，而檢察官未釋明行刑事訴訟法第93條之1 第1 項法定
    障礙事由等情，然本案檢察官確有於卷附台灣新竹地方法院
    檢察官羈押聲請書上登載依刑事訴訟法第100 條之2 第1 項
    規定不得詢問等法定障礙事由，並無聲請人所指情形，併予
    敘明。從而，聲請人具保停止羈押之聲請，尚難准許，應予
    駁回。
四、據上論斷，應依刑事訴訟法第220條，裁定如主文。
中    華    民    國   100    年    10    月    18    日
                刑事第四庭  審判長  法  官    黃美文
                                    法  官    林建鼎
                                    法  官    張詠晶
以上正本證明與原本無異。
如不服本裁定，應於裁定送達後5日內向本院提出抗告狀。
中    華    民    國   100    年    10    月    18    日
                                    書記官    李念純